【裁判字號】    88,自,61
【裁判日期】    890112
【裁判案由】    過失致死
【裁判全文】
臺灣桃園地方法院刑事判決                            八十八年度自字第六一號
    自  訴  人  甲○○○
    代  理  人  戊○○
    被      告  丙○○○
                乙○○
                己○○
右列被告等因過失致死案件，經自訴人提起自訴及臺灣桃園地方法院檢察官移請併案
審理（八十八年偵字第九四六四號），本院判決如左：
    主  文
丙○○○因過失致人於死，處有期徒刑柒月。
乙○○從事業務之人，因業務上之過失致人於死，處有期徒刑柒月。
己○○無罪。
    事  實
一、丙○○○於八十八年一月三十日晚上六時四十分許，酒後（肇事後，其吐氣所含
    酒精成份測定值為０點二二ＭＧ／Ｌ，未達酒醉之程度）駕駛車號ＣＧ－七九六
    ０號自用小客車搭載邱創甲，沿桃園縣新屋鄉○○○路○段由永安漁港往新屋方
    向行駛，行經桃園縣新屋鄉○○○路○段四一一號時即靠近新光鋼鐵股份有限公
    司（下稱新光公司）附近，應注意車前狀況，並隨時採取必要之安全措施，以防
    止發生危險事故，而依當時情形，亦無不能注意之情形，竟疏未注意車前狀況，
    貿然行駛，適乙○○為職業之聯結車駕駛人，係從事業務之人酒後（肇事後，其
    吐氣所含酒精成份測定值為０點二ＭＧ／Ｌ，未達酒醉之程度）駕駛車號ＫＪ－
    八二五號之聯結車，應注意不得在快車道上臨時停車，而依當時情形，亦無不能
    注意之情形，竟亦疏未注意貿然將車號ＫＪ－八二五號之聯結車停放在快車道上
    ，因丙○○○閃避對面來車，而自後追撞及乙○○駕駛之車號ＫＪ－八二五號之
    聯結車，致邱創甲受有頭腦部損傷、胸部挫傷，經送醫後不治死亡。
二、案經自訴人提起自訴及臺灣桃園地方法院檢察署檢察官併案審理。
    理  由
壹、有罪部分：
一、右揭事實，業據被告丙○○○、乙○○供承不諱，並有交通事故調查報告表一份
    及現場照片六張及酒精測定值表二份附卷可稽，又被害人邱創甲確係因本件車禍
    受傷不治死亡，亦經臺灣桃園地方法院檢察署檢察官督同法醫相驗屬實，製有勘
    驗筆錄、相驗屍體證明書及驗斷書各乙份在卷可憑，復按「汽車行駛時，駕駛人
    應注意車前狀況，並隨時採取必要之安全措施」及「汽車臨時停車時，不得在快
    車道臨時停車」，道路交通安全規則第九十四條第三項及第一百十一條第一款分
    別定有明文。又被告丙○○○應注意能注意竟疏未注意車前狀況，並隨時採取必
    要之安全措施，而被告乙○○亦疏未注意不得在快車道上臨時停車，致肇車禍，
    且台灣省桃園縣區車輛行車事故鑑定委員會鑑定意見亦有相同之認定，有該委員
    會函一紙，可見被告等二人自應負過失責任。而被害人邱創甲係因本件車禍受傷
    不治死亡，足見被告等二人之過失行為與被害人邱創甲之死亡間，有相當因果關
    係。是以本件事證明確，被告之犯行洵堪認定。
二、核被告丙○○○所為，係犯刑法第二百七十六條第一項之過失致人於死罪。被告
    乙○○所為，係犯刑法第二百七十六條第二項之業務過失致人於死罪。爰審酌被
    告等二人之過失程度、犯罪後態度良好及尚未與被害人家屬達成和解等一切情狀
    ，各量處如主文所示之刑，以示懲儆。
貳、無罪部分：
一、自訴意略以：被告己○○為新光公司之負責人，由於該公司與各交通公司簽約承
    運鋼鐵至該公司，由該公司指定卸貨地點，因而其公司門口即案地點附近之道路
    ，經常因等待卸貨而違規占用車道，因而該路段常遭貨櫃車及拖板車之違規占用
    道路停車而肇事，經居民反應均未見改善，倘被告能注意該公司門口遭違規占用
    之情形，應不致發生本件車禍，因認被告亦涉犯刑法第二百七十六條第一項之過
    失致死罪等語。
二、按犯罪事實，應依證據認定之，無證據不得認定其犯罪事實，刑事訴訟法第一百
    五十四條定有明文。
三、訊據被告己○○堅決否認有何過失致死之犯行，辯稱：本件車禍係因乙○○、丙○○○違規而造成，與伊公司無關，而有關運輸貨車之沿途運輸安全，亦非其所
    能控制的，伊並無過失可言等語。經查：（一）新光公司所提供托運之物品，經
    新光公司同意委託由經榮企業、大德通運公司拖運至新光公司所指定之地點，而
    經榮企業、大德通運公司負有全部裝載和沿途運輸之安全問題，有承運合約書一
    份在卷可按，且證人張寶珠（即大德公司之負責人）到庭證稱：貨是我們公司承
    攬的，車子是我們叫來，把貨至送新光公司工廠內的等語（見本院八十八年十月
    八日訊問筆錄），是以就契約以觀新光公司之貨物於抵達新光公司廠內之前之運
    輸安全應與新光公司無關。（二）又汽車之駕駛人對於交通規則何者為違規，何
    者未構成違規，其本即有注意之義務，而被告乙○○、丙○○○有前述之過失已
    如前述，又肇事當時乙○○之車輛距新光公司之入口尚有一段距離，亦有道路交
    通事故調查報告表一紙及照片一張在卷可按，又新光公司附近前近三年並無車禍
    肇事記錄，亦有桃園縣楊梅分局函一紙在卷可按，況新光公司僅係單純的提供托
    運物品，對承攬之車輛於進廠之前，並無指揮之權，而是否違規更非其所能控制
    。是以，被告己○○辯稱：本件車禍純係因乙○○、丙○○○違規而造成，與伊
    公司無關，而有關運輸貨車之沿途運輸安全，亦非其所能控制的，伊並無過失可
    言等語，應堪採信。（三）雖證人陳金海（即新屋派出所主管）到庭證稱：伊常
    接到因新光公司進貨將車停放在路旁佔用道路而阻塞道路之電話等語（見本院八
    十八年六月廿五日訊問筆錄）及證人丁○○（即新屋鄉長）到庭證稱：新光公司
    前有交通阻塞的情形，至於每月幾次伊不清楚等語（見本院八十八年九月十日訊
    問筆錄），惟上述證人之證述要屬交通況狀之描述，而交通之阻塞與車禍之發生
    未必產生等號，是尚難採為被告己○○不利認定定。綜上，本件尚難僅因車禍地
    點發生在新光公司即推論本件車禍之發生與新光公司具有因果關係，自難令被告
    栗明德負過失之責；此外，復查無其他證據足資證明被告栗明德有何過失致人於
    死罪之犯行，自不能証明其犯罪，應為被告栗明德無罪之諭知。
據上論斷，應依刑事訴訟法第三百四十三條、第二百九十九條第一項前段、第三百零
一條第一項，刑法第二百七十六條第一項、第二項，罰金罰鍰提高標準條例第一條前
段，判決如主文。
本案經檢察官張尹敏到庭執行職務。
中      華      民      國      八十九      年    一      月    十二    日
                                 臺灣桃園地方法院刑事第二庭
                                    法  官    吳  進  發
右正本證明與原本無異。
如不服本判決，應於判決送達後十日內向本院提出上訴狀( 應附繕本 )，上訴於
臺灣高等法院。
                                    書記官    陳  靜  娟
中      華  民      國      八十九      年    一      月    十七    日
刑法第二百七十六條
因過失致人於死者，處二年以下有期徒刑、拘役或二千元（現已提高十倍為
二萬元）以下罰金。
從事業務之人，因業務上之過失犯前項之罪者，處五年以下有期徒刑或拘役
得併科三仟元（現已提高十倍為三萬元）以下罰金。


司法院資訊處製作；財團法人民間司法改革基金會備份。
